---
title: "COVID-19 EM SÃO PAULO"
output: 
  flexdashboard::flex_dashboard:
    orientation: rows
    social: menu
    source_code: embed
runtime: shiny 
---



```{r global, include=FALSE}
 
# PACOTES

library(flexdashboard)
library(plyr)
library(tidyverse)
library(ggplot2)
library(zoo)
library(ggthemes)
library(knitr)
library(kableExtra)
library(shiny)
library(plotly)

# DADOS COVID-19 SP


base_covid <- read.delim("https://raw.githubusercontent.com/seade-R/dados-covid-sp/master/data/dados_covid_sp.csv",
                         sep = ";")


base_covid_sp <- base_covid %>%
  mutate(nome_munic = iconv(nome_munic, from = "UTF-8", to = "latin1"),
         datahora = lubridate::as_date(datahora))


graficos_covid <- base_covid_sp %>% 
  filter(nome_munic == "Botucatu" | nome_munic == "Bauru" |nome_munic == "São Paulo" | nome_munic == "Santos" |nome_munic == "Campinas")


dados_mes<- graficos_covid %>% mutate(ano = lubridate::year(datahora))



# DADOS VACINACAO SP


pagina <- "https://www.saopaulo.sp.gov.br/planosp/simi/dados-abertos/"


links <- pagina %>% 
  xml2::read_html() %>% 
  rvest::html_nodes("a") %>% rvest::html_attr('href')


vacinacao <- links[64]


vacinacao <- vacinacao %>% read.delim(sep = ";", encoding = "UTF-8")



colnames(vacinacao) = c('MUNICIPIO', 'Dose', 'numero_vacinados')


vacinacao <- vacinacao %>%
  pivot_wider(names_from = Dose,
              values_from = numero_vacinados) %>%
  rename(PRIMEIRA_DOSE = `1° DOSE`,
         SEGUNDA_DOSE = `2° DOSE`)



vacinacao <- vacinacao %>% 
  select(MUNICIPIO, 
         PRIMEIRA_DOSE, 
         SEGUNDA_DOSE) %>%
  arrange(desc(PRIMEIRA_DOSE))




# DADOS POPULAÇÃO SP CENSO 2010



pop_sp_10 <- readRDS("pop_sp_10.RDS")


colnames(pop_sp_10) = c('MUNICIPIO','Populacao')


pop_sp_10 <- pop_sp_10  %>%  
  mutate(MUNICIPIO = str_to_upper(MUNICIPIO, locale = "pt"))



# JOIN DADOS VACINACAO E POPULACAO DOS MUNICIPIOS


vacinacao <- left_join(vacinacao, pop_sp_10)


vacinacao <- vacinacao %>% mutate(percentual_aplicado = round((PRIMEIRA_DOSE/Populacao),2))




```


DADOS DIÁRIOS
=========================================================== 


Inputs {.sidebar}
-----------------------------------------------------------------------

\newline

#### COVID-19 - ESTADO DE SÃO PAULO

******

 Neste Dashboard apresento os dados da Covid-19 para alguns municípios do Estado de São Paulo

******

```{r}

selectInput("cidades",
            label = "Escolha a cidade que deseja visualizar: ",
            choices = sort(graficos_covid$nome_munic),
            selected = 1)

```

***

 O primeiro gráfico apresenta o número de CASOS DIÁRIOS da doença, exemplificado pelas barras azuis, e a média móvel dos últimos 7 dias, exemplificado pela linha vermelha  

***



 O segundo gráfico apresenta o número de MORTES DIÁRIAS da doença, exemplificado pelas barras azuis, e a média móvel dos últimos 7 dias, exemplificado pela linha vermelha  

***

Os dados foram retirados do repositório do SEADE no Github:
\newline
https://github.com/seade-R/dados-covid-sp

***

\newline
AUTOR: CAIO MARTINS
\newline

Para acesso completo ao código, acesse meu Github:
\newline
https://github.com/martinscaio



Row
-------------------------------------

###
```{r}


renderValueBox({

  # Casos Confirmados

  casos_confirmados <- graficos_covid %>% filter(nome_munic == input$cidades) %>%
    summarize(casos = sum(casos_novos))

  casos_confirmados1 = paste(format(casos_confirmados, big.mark = "."), "", sep = " ")


  valueBox("CASOS TOTAIS CONFIRMADOS", value = casos_confirmados1, color = "Red")


  })


```


###

```{r}

renderValueBox({

  # Mortes Confirmadas

  obitos_confirmados <- graficos_covid %>% filter(nome_munic == input$cidades) %>%
    summarize(casos = sum(obitos_novos))

  obitos_confirmados1 = paste(format(obitos_confirmados, big.mark = "."), "", sep = " ")

  valueBox("MORTES TOTAIS CONFIRMADAS", value = obitos_confirmados1, color = "Black")


  })


```


###
```{r}

renderValueBox({

  # Casos Confirmados Hoje

  casos_hoje <- graficos_covid %>% filter(nome_munic == input$cidades) %>% slice_tail(n = 1) %>% select(casos_novos)


  casos_hoje1 = paste(format(casos_hoje, big.mark = "."), "", sep = " ")

  valueBox("CASOS CONFIRMADOS HOJE", value = casos_hoje1, color = "Green")


  })

```

###
```{r}

renderValueBox({

  # Casos Confirmados Hoje

  obitos_hoje <- graficos_covid %>% filter(nome_munic == input$cidades) %>% slice_tail(n = 1) %>% select(obitos_novos)


  obitos_hoje1 = paste(format(obitos_hoje, big.mark = "."), "", sep = " ")

  valueBox("MORTES CONFIRMADAS HOJE", icon = "fa-death", value = obitos_hoje1, color = "Blue")


  })

```


Row
-------------------------------------
    
### NÚMERO DE CASOS DIÁRIOS
    
```{r}

renderPlot({
  graficos_covid %>% filter(nome_munic == input$cidades) %>%
  mutate(media_movel = round(rollmeanr(casos_novos, 7, fill = NA))) %>%
  ggplot(aes(datahora, casos_novos)) +
  geom_col(aes(), width = 0.7, fill = "#4d94ff")+
  geom_line(aes(datahora, media_movel), colour = "#e60000", size = 1.2)+
  scale_x_date(breaks = "15 days", date_labels = "%b %d")+
  theme_hc()+
  xlab("")+
  ylab("")+
  theme(axis.text.x = element_text(angle = 55, size = 13.0, face = "bold", vjust = 0.59),
        axis.text.y = element_text(size = 14.0))+
  guides(fill = FALSE, color = FALSE, linetype = FALSE, shape = FALSE)+
  scale_y_continuous(breaks = scales::pretty_breaks())


})



```



Row
-------------------------------------

### NÚMERO DE MORTES DIÁRIAS
```{r}

### NÚMERO DE MORTES DIÁRIOS
    
renderPlot({
  graficos_covid %>% filter(nome_munic == input$cidades) %>%
  mutate(media_movel = round(rollmeanr(obitos_novos, 7, fill = NA))) %>%
  ggplot(aes(datahora, obitos_novos))+
  geom_col(aes(),fill = "#4d94ff",width = 0.7, size = 0.6)+
  geom_line(aes(datahora, media_movel), colour = "#e60000", size = 1.2)+
  scale_x_date(breaks = "15 days", date_labels = "%b %d")+
  theme_hc()+
  xlab("")+
  ylab("")+
  theme(axis.text.x = element_text(angle = 55, size = 13.0, face = "bold", vjust = 0.59),
        axis.text.y = element_text(size = 14.0))+
  guides(fill = FALSE, color = FALSE, linetype = FALSE, shape = FALSE)+
  scale_y_continuous(breaks = scales::pretty_breaks())



})

```


DADOS AGREGADOS POR MES
============================================================================


Inputs {.sidebar}
-----------------------------------------------------------------------

\newline

#### COVID-19 - ESTADO DE SÃO PAULO
\newline
***

 Neste Dashboard apresento os dados da Covid-19 para alguns municípios do Estado de São Paulo.
\newline

***

```{r}

selectInput("municipios",
            label = "Escolha a cidade que deseja visualizar: ",
            choices = sort(graficos_covid$nome_munic),
            selected = 1)

```

***

 O primeiro gráfico apresenta o número de CASOS de COVID-19 agregado por mês.
\newline

***

 O segundo gráfico apresenta o número de MORTES por COVID-19 agregado por mês.
\newline

***
\newline

Os dados foram retirados do repositório do SEADE no Github:
\newline
https://github.com/seade-R/dados-covid-sp

***

\newline
AUTOR: CAIO MARTINS
\newline

Para acesso completo ao código, acesse meu Github:
\newline
https://github.com/martinscaio


Row
-------------------------------------

###
```{r}


renderValueBox({

  # Casos Confirmados

  casos_confirmados <- graficos_covid %>% filter(nome_munic == input$municipios) %>%
    summarize(casos = sum(casos_novos))

  casos_confirmados1 = paste(format(casos_confirmados, big.mark = "."), "", sep = " ")


  valueBox("CASOS TOTAIS CONFIRMADOS", value = casos_confirmados1, color = "Red")


  })


```


###

```{r}

renderValueBox({

  # Mortes Confirmadas

  obitos_confirmados <- graficos_covid %>% filter(nome_munic == input$municipios) %>%
    summarize(casos = sum(obitos_novos))

  obitos_confirmados1 = paste(format(obitos_confirmados, big.mark = "."), "", sep = " ")

  valueBox("MORTES TOTAIS CONFIRMADAS", value = obitos_confirmados1, color = "Black")


  })


```


###
```{r}

renderValueBox({

  # Casos Confirmados Hoje

  casos_hoje <- graficos_covid %>% filter(nome_munic == input$municipios) %>% slice_tail(n = 1) %>% select(casos_novos)


  casos_hoje1 = paste(format(casos_hoje, big.mark = "."), "", sep = " ")

  valueBox("CASOS CONFIRMADOS HOJE", icon = "fa-death", value = casos_hoje1, color = "Green")


  })

```

###
```{r}

renderValueBox({

  # Casos Confirmados Hoje

  obitos_hoje <- graficos_covid %>% filter(nome_munic == input$municipios) %>% slice_tail(n = 1) %>% select(obitos_novos)


  obitos_hoje1 = paste(format(obitos_hoje, big.mark = "."), "", sep = " ")

  valueBox("MORTES CONFIRMADAS HOJE", value = obitos_hoje1, color = "Blue")


  })

```



Row
----------------------------------------------------------------------------
    
### NÚMERO DE CASOS POR MÊS
    
```{r}

renderPlot({

  dados_mes %>%
  filter(nome_munic == input$municipios) %>%
  separate(datahora, "mes_ano", 7) %>%
  group_by(mes_ano, ano) %>%
  summarize(casos_mes = sum(casos_novos)) %>%
  mutate(mes_ano = lubridate::as_date(as.yearmon(mes_ano)),
         ano = as_factor(ano)) %>%
  ggplot(aes(mes_ano, casos_mes, fill = ano))+
  geom_col()+
  xlab("")+
  ylab("")+
  theme_hc()+
  scale_fill_manual(name = "ano", values = c("#ff4d4d","#668cff"))+
  theme(axis.text.x = element_text(size = 11.5, face = "bold"),
        axis.text.y = element_text(size = 15.0))+
  scale_y_continuous(breaks = scales::pretty_breaks())+
  scale_x_date(date_labels = "%b", breaks = "1 month")


})



```
    
### NÚMERO DE ÓBITOS POR MÊS 

```{r}


renderPlot({

  dados_mes %>%
  filter(nome_munic == input$municipios) %>%
  separate(datahora, "mes_ano", 7) %>%
  group_by(mes_ano, ano) %>%
  summarize(obitos_mes = sum(obitos_novos)) %>%
  mutate(mes_ano = lubridate::as_date(as.yearmon(mes_ano)),
         ano = as_factor(ano)) %>%
  ggplot(aes(mes_ano, obitos_mes, fill = ano))+
  geom_col()+
  xlab("")+
  ylab("")+
  theme_hc()+
  scale_fill_manual(name = "ano", values = c("#ff4d4d","#668cff"))+
  theme(axis.text.x = element_text(size = 11.5, face = "bold"),
        axis.text.y = element_text(size = 15.0))+
  scale_y_continuous(breaks = scales::pretty_breaks())+
  scale_x_date(date_labels = "%b", breaks = "1 month")



})



```


VACINAÇÃO
============================================================================


Inputs {.sidebar}
-----------------------------------------------------------------------

\newline

#### COVID-19 - ESTADO DE SÃO PAULO
\newline
***

 Nesta seção apresento alguns dados referentes à Vacinação no Estado de São Paulo.
\newline


***

 A tabela ao lado apresenta o número de **Vacinas** (contra a Covid-19) aplicadas nos Municípios do Estado de São Paulo.
 
***
 Há também o percentual da população que já foi vacinado com a "PRIMEIRA_DOSE".
 
***

 **LEMBRETE**: Foi utilizado a população do Censo de 2010!! Certamente a população nesses municípios é maior em 2021!!
\newline

***


\newline

Os dados foram retirados da página oficial do Governo do Estado de SP:
\newline
https://www.saopaulo.sp.gov.br/planosp/simi/dados-abertos/

***

\newline
AUTOR: CAIO MARTINS
\newline

Para acesso completo ao código, acesse meu Github:
\newline
https://github.com/martinscaio




Row
-------------------------------------

### **VACINAÇÃO NOS MUNICÍPIOS DE SÃO PAULO**

```{r}

 vacinacao %>% 
  select(MUNICIPIO ,
         PRIMEIRA_DOSE,
         SEGUNDA_DOSE,
         Populacao,
         percentual_aplicado) %>%
  mutate(PRIMEIRA_DOSE = paste(format(PRIMEIRA_DOSE,big.mark = ".", decimal.mark = ","), "", sep = " "),
         SEGUNDA_DOSE = paste(format(SEGUNDA_DOSE,big.mark = ".", decimal.mark = ","), "", sep = " " ),
         Populacao = paste(format(Populacao,big.mark = ".", decimal.mark = ","), "", sep = " " ),
         percentual_aplicado = scales::percent(percentual_aplicado,big.mark = ",", sufix = " %", accuracy = 1L )) %>% 
  kbl() %>%
  kable_styling(bootstrap_options = c("striped", "hover", "condensed", "responsive"))

```

